# 请教陈版：关于期后事项

提问人：wwww学习 时间：2020-01-06 19:40:38
陈老师您好！
审计准则 1332 号期后事项中规定，CPA需要“了解管理层为确保识别期后事项而建立的程序”，可是实际工作中，很少会有企业专门针对这项做出说明，一般企业会关注资产负债表日后事项。但是这些关注也都是正常企业经营过程中出现了，就会考虑一下是否对资产负债表日有影响。
每年审计的调查问卷中，都会列示出这么一项，要求项目组按照准则要求进行了解，有时审计人员也不知道该如何向企业管理层解释。请问管理层实施哪些措施可以作为其“为确保识别期后事项而建立的程序”？
非常感谢陈老师！

回答人：chenyiwei
理论上，这是指在发生了资产负债表日后事项时，企业应予以及时识别，并对照相关会计准则规定，考虑其属于何种类别的期后事项，以及考虑其需要调整报告期报表或者附注中披露的影响。
由于只有重大的期后事项才考虑调整报表或者披露的问题，企业也可能没有正式的书面识别程序，但至少应当做到向审计人员充分、完整地提供资产负债表日后发生期后事项的相关信息，并对其影响作出判断。